# 补交土地出让金的会计处理

提问人：碎叶 xy 时间：2023-05-25 22:48:59
陈版您好，公司 2018 年支付 8000 万元取得土地使用权，已经计入无形资产科目。 2023 年需要就这块土地再补交土地出让金 2000 万元，补交土地出让金如何进行会计处理？是直接借：无形资产-土地使用权 2000 万元，贷：银行存款 2000 万元吗？还是需要把原来的无形资产土地使用权转到在建工程科目，再借在建工程 2000 万元，贷银行存款2000 万元，然后再将在建工程全额转入无形资产-土地使用权？补交的 2000 万元的摊销期限如何确定？麻烦陈版指导，非常感谢！@chenyiwei

回答人：chenyiwei
补缴出让金的会计处理肯定是无需通过“在建工程”科目核算的。具体如何进行会计处理，需考虑以下问题：
1 、补缴出让金的原因。是因为当初取得土地时错误理解和运用了相关政策，导致应缴未缴？还是其他原因？是否可能涉及前期差错？
2 、补缴出让金后，本企业从该土地使用权中获取经济利益的金额和方式有无实质性变化（例如，原来不能对外转让，只能自用；而现在可以转让、对外投资等）？